【裁判字號】    90,上易,264
【裁判日期】    900322
【裁判案由】    侵占
【裁判全文】
臺灣高等法院臺南分院刑事判決          九十年度上易字第二六四號  Ｇ
      上  訴  人  臺灣臺南地方法院檢察署檢察官
      被      告  乙  ○  ○
右上訴人因被告侵占案件，不服臺灣嘉義地方法院八十九年度易字第二九五六號中華
民國八十九年十二月三十日第一審判決（起訴案號：臺灣嘉義地方法院檢察署八十九
年度偵字第一一五二０號），提起上訴，本院判決如左：
      主      文
原判決撤銷。
乙○○連續意圖為自己不法之所有，而侵占對於業務上所持有之物，處有期徒刑陸月
，如易科罰金以參佰元折算壹日。
      事      實
一、乙○○自民國八十九年七月五日起至同年九月十一日止，任職秉帝企業股有限公
    司（以下簡稱秉帝公司）擔任業務員，負責收取秉帝公司客戶給付之貨款等業務
    ，為從事收款業務之人，竟意圖為自己不法之所有，並基於概括犯意，連續自附
    表所示時間，向如附表所示客戶，收取如附表所示之貨款金額，共計新台幣（下
    同）二十九萬四千七百四十元，而擅自侵占花用，嗣經秉帝公司發覺，始清償十
    六萬元，餘款迄未清償。
二、案經秉帝公司訴由臺灣臺南地方法院檢察署檢察官偵查起訴。
      理      由
一、被告乙○○於審理期日經合法傳喚，無正當理由不到庭，惟上開事實業據被告於
    偵查﹑原審及本院調查時，坦承不諱，核與告訴代理人甲○○於偵審中所指述情
    節相符，復有秉帝公司客戶應收帳款出貨明細對帳單等資料九紙、切結書一紙存
    卷可參。事證已明，被告犯行堪以認定。
二、查被告為從事收款業務之人，竟意圖為自己不法之所有而侵占因執行業務所收取
    之貨款，核其所為，係犯刑法第三百三十六條第二項之業務侵占罪。其先後分別
    多次侵占犯行，時間緊接，犯罪構成要件相同，顯均係基於概括之犯意反覆為之
    ，均應依連續犯之規定論以一罪。
三、原審審理結果，認被告罪證明確，予以論罪科刑，並宣告緩刑，固非無見，惟查
    被告於原審時稱：餘款於貸款後願一次償還，而告訴代理人亦陳明被告如果全部
    清償，願意原諒他，但被告於原審宣告緩刑後，被告竟拒不償還，顯無悔悟，檢
    察官上訴意旨，指摘原判決宣告緩刑不當，非無理由，自應予撤銷改判，爰審酌
    被告素行尚佳、犯罪之動機、目的、手段、所生危害及被告已還十六萬元等一切
    情狀，量處有期徒刑陸月，並諭知如易科罰金以參佰元折算壹日之標準，以示懲
    儆。
四、被告經合法傳喚，無正當理由不到庭，不待其陳述逕行判決。
據上論斷，應依刑事訴訟法第三百六十九條第一項前段、第三百六十四條、第二百九
十九條第一項前段、第三百七十一條，刑法第五十六條、第三百三十六條第二項、第
四十一條第一項、罰金罰鍰提高標準條例第一條前段、第二條，判決如主文。
本案經檢察官吳忠賢到庭執行職務。
中    華    民    國      九十      年      三      月      二十二      日
                                  臺灣高等法院臺南分院刑事第六庭
                                      審判長法官  楊    明    章
                                            法官  顏    基    典
                                            法官  戴    勝    利
右正本證明與原本無異。
不得上訴。
                                      法院書記官  吳    銘    添
中    華    民    國      九十      年      三      月      二十三      日
附錄：本判決論罪科刑法條：
刑法第三百三十六條第二項：對於業務上所持有之物，犯前條第一項之罪者，處六月
                          上、五年以下有期徒刑，得併科三千元以下罰金。


司法院資訊處製作；財團法人民間司法改革基金會備份。
